



## Dane osobowe

E-mail



Numer telefonu



## Umiejętności

Dobra znajomość topografii miasta

Utrzymywanie długofalowych, pozytywnych relacji z Klientami

Samodzielność

Wysoka kultura osobista

Punktualność i dyspozycyjność

Znajomość mechaniki aut osobowych

Rozwinięte umiejętności negocjacyjne

Umiejętność nawiązywania długodystansowej relacji z klientem

Rozpoznawanie potrzeb klienta

Obecnie kierowca/doradca hadlowy z ponad 25 latnim doświadczneiem w branży motoryzacyjnej oraz magazynowej, ciekawy świata, i nadążający za obecnymi technologiami. Prywantnie mąż, oraz ojciec czterech dorosłych synów, fan piłki nożnej. Gotowy do podjęcia nowego wyzwania

## Doświadczenie

2017-09

#### Kierowca, doradca handlowy

- obecnie

MAD - BORG dla Grupy Inter Cars, Warszawa

- Codzienne zbieranie zamówień oraz planowanie opytmalnej trasy,
- Dostarczanie zamówień do klientów,
- Nadzór nad dokumentami księgowymi dostarczanie faktur/korekt do klientów,
- Budowanie pozytywnego wizerunku firmy i produktów, utrzymywanie wzorowych relacji z klientami,

2017-04

#### Kierowca, doradca handlowy

- 2017-08 Inter Cars

- Codzienne zbieranie zamówień oraz planowanie opytmalnej trasy,
- Dostarczanie zamówień do klientów,
- Nadzór nad dokumentami księgowymi dostarczanie faktur/korekt do klientów.
- Budowanie pozytywnego wizerunku firmy i produktów, utrzymywanie wzorowych relacji z klientami,

2014-02

## Starszy Operator Urządzeń Konfekcjonujących

- 2017-02

Kosmepol Sp. z. o.o, Warszawa

- Obsługa linii konfekcyjnej i zapewnienie ciągłości procesu produkcyjnego,
- Wypełnianie dokumentacji przestrzeganie procedur i standardów obowiązujących w przedsiębiorstwie,
- Zachowanie wysokich standardów jakościowych i efektywnościowych
- Dbanie o odpowiedni stan urządzeń i powierzonych narzędzi pracy,
- Zastepstwo lidera zmiany w sytuacjach choroby, urlopu,
- Nadzór nad grafikami pracowników,
- Nadzór nad pracownikami zgodnie z listą kontrolną

2007-07

#### Starszy Doradca Handlowy ds. części zamiennych

- 2012-12

Toyota Bielany Sp. z o.o., Warszawa

- -Przygotowywanie ofert i sprzedaży części zamiennych dla Klientów,
- -Budowanie długofalowych relacji z Klientami oraz zapewnienie wysokiej jakości obsługi,
- -Współpraca z pozostałymi działami Serwisu,
- Aktywna sprzedaży usług i akcesoriów,
- Obsługa Klienta zgodnie z przyjętym standardem i procesem,
- Opieka nad Klientami dbałość o pozyskiwanie i utrzymywanie Klientów,
- Wielokrotnie zdobyte nagrody za najlepszą sprzedaż oraz zwiększenie porfela klientów,

2007-03

### Doradca Handlowy ds. części zamiennych

- 2007-07

Prestige Auto Sp. z o.o., Warszawa

- -Przygotowywanie ofert i sprzedaży części zamiennych dla Klientów,
- -Budowanie długofalowych relacji z Klientami oraz zapewnienie wysokiej

Wyrażam zgodę na przetwarzanie moich danych osobowych przez (nazwa firmy) w celu prowadzenia rekrutacji na aplikowane przeze mnie stanowisko.

jakości obsługi,

- -Współpraca z pozostałymi działami Serwisu,
- Aktywna sprzedaży usług i akcesoriów,

#### 2002-08

## Starszy Sprzedawca części zamiennych

- 2007-03

Sepczyński Sp. z o.o., Warszawa

- Obsługa klienta
- Aktywna sprzedaż części i akcesoriów
- Realizacja wyznaczonych celów ilościowych i jakościowych,
- Informowanie klientów o dostępnej ofercie handlowej firmy, oraz o aktualnych promocjach

#### 2001-06

## Pomocnik Mistrza magazynu

- 2002-06

Polska grupa Dealerów, Warszawa

- Organizacja pracy magazynu,
- Zapewnienie prawidłowego funkcjonowania magazynu,
- Nadzór nad realizacją dostaw oraz dystrybucją towarów,
- Nadzór nad procesem magazynowania towarów,

## 2000-02 - 2000-10

### **Sprzedawca**

P.H.U AUTO ZAGÓJSKA, Warszawa

- Układanie sprzętów,
- Sporzedaż asortymentu,
- Przyjmowanie oraz układanie towaru,

# Wykształcenie

1977-09

## Technik mechanik

- 1979-06

Pedagogiczne Studium Techniczne w Warszawie, Warszawa